【裁判字號】    92,易,114
【裁判日期】    920313
【裁判案由】    違反電子遊戲場業管理條例等
【裁判全文】
臺灣彰化地方法院刑事判決                          九十二年度易字第一一四號
    公  訴  人  臺灣彰化地方法院檢察署檢察官
    被      告  甲○○
右列被告因違反電子遊戲場業管理條例等案件，經檢察官提起公訴（九十一年度偵字
第六六八一號），本院判決如左：
    主  文
甲○○共同連續在公眾得出入之場所賭博財物，處罰金參仟元，如易服勞役，以參佰
元折算壹日。
扣案之電動賭博機具大舞台小馬利及滿貫大亨各壹台（含ＩＣ板貳塊）、賭資新台幣
貳佰捌拾元均沒收。
    事  實
一、甲○○與乙○○（另案偵辦）及其夫丙○○（另案偵辦），共同基於賭博之概括
    犯意聯絡，自民國九十一年五月間某日起，連續在台中市○○路及彰化縣彰化市
    ○○里○○路一四六號，甲○○與其夫丙○○共同經營之麵攤之公眾得出入之場
    所內，擺設由乙○○提供之電動賭博機具「大舞台小馬利」及由真實年籍不詳「
    張志成」之男子提供「滿貫大亨」各一台，連續以上開電動賭博機具與不特定人
    賭博財物，其賭法係以開分或投幣之方式賭玩，賭客每投入新台幣（下同）十元
    硬幣於機具中，在「大舞台小馬利」機台可折合分數十分，「滿貫大亨」機台可
    折合分數一分，賭客以分數押注，如押中可得倍數不等之分數，累積之分數得依
    前開比例兌換現金，賭客如未押中，則投入之賭資即為甲○○等三人取得朋分（
    大舞台小馬利所取得之賭資由甲○○夫妻與乙○○平分），以此方式賭博財物。
    嗣於同年九月二十四日十七時許，經警當場查獲，並扣得上述電動賭博機具二台
    （含ＩＣ板二塊）及機具內之賭資二百八十元。
二、案經彰化縣警察局彰化分局報請台灣彰化地方法院檢察署檢察官偵查起訴。
    理  由
一、訊據被告甲○○，否認有何賭博犯行，辯稱：渠夫妻本在台中市○○路經營麵攤
    ，當時乙○○曾邀渠等擺放機具，後於九十一年九月間搬到彰化市後，乙○○才
    將上開機具放在渠等經營之麵攤，另一台機具伊則不知何人擺放，渠等在台中市
    ○○路時，尚未擺放任何電動賭博機具，又麵攤生意是其先生在經營，伊在帶小
    孩，有時幫忙看店，上開機具如何賭法，伊不清楚，另其於警訊中稱與乙○○五
    五分帳之事，乃聽其先生丙○○所述，伊並未曾與乙○○交談過，該等機具放在
    彰化市後，於其看店時並未有人來賭玩過云云。經查，右開犯罪事實，迭據被告
    甲○○於警訊中及偵查時供述甚明，其於警訊中供稱：「大舞台每投注一枚十元
    硬幣，可於機具開啟十分，玩客投幣押注分數後與機具對玩，如押中獲分，得以
    累積之分數每一百分向其兌換新台幣一百元得利，如無押中，則玩客押注之分數
    由機具沒入，滿貫大亨玩法和小馬利不一樣，小馬利每投注一枚十元可開啟一分
    ，如押中可累積每十分兌換一百元，無押中則由機具沒入。」、「（該二台電玩
    機具由何人提供寄放，如何分帳）由二名不詳姓名男子寄放營利，五五分帳。」
    語，嗣於偵查中供稱：「我們在台中擺麵攤時，就已放在店中，我們搬家時就一
    起搬來，在台中時，是今年五月開始擺，今年九月十六日搬至彰化，二十日營業
    。」、「（如何賭，如何分攤）他與我先生約定一人一半，他們不定時來巡，我
    不知分多少次，到彰化後沒分過。」等語，核與被告之夫丙○○於偵查中陳稱扣
    案之二台電動賭博機具於台中時就有放等語大致相符，可信扣案之電動賭博機具
    ，被告於九十一年五月間在台中市○○路經營麵攤時即開始擺設；另據到場處理
    之員警張文樹於偵查中證稱，伊到達後之現場即如卷附照片所示，換言之，查扣
    之電動賭博機具，當時係插電中可隨時供不特定人把玩，又員警黃文毅於偵查中
    亦證稱：「我先看臨檢紀錄表，之後便問她（被告）是否如此，她就承認了」等
    語，稽之彰化縣警察局彰化分局所製作之臨檢紀錄表，上載被告向警供稱之內容
    ，核與其警訊筆錄中所述賭玩方式及分帳比例相符，則被告於警偵訊中之自白，
    應屬真實而可採信。至被告之夫丙○○於本院審理中到庭陳稱扣案之電動賭博機
    具未曾供他人賭玩，其中大舞台小馬利係乙○○寄賣云云，另乙○○亦到庭證稱
    「大舞台小馬利」係於查獲前三、四日以貨車載至現場寄賣云云，惟渠等所述非
    唯與被告前述相左，且與渠等於偵查中之證述不符，蓋丙○○於偵查中業已敘明
    上開「大舞台小馬利」機具，係渠等於台中市開設麵攤時乙○○就已搬來等語，
    而乙○○於偵查亦曾證稱上開機具於被告搬至彰化前一個月就已放在被告店中等
    語，另據現場查獲之照片所示，查獲本案時該電動賭博機具均已插電，且機台內
    並有起獲二百八十元之硬幣，按該機具如僅單純為寄賣，何需插電供不特定人投
    幣，再參以被告之夫丙○○於偵查中提供之乙○○名片，其上僅載稱「大舞台商
    檢評鑑遊戲機  億德（阿德）」，顯係專以提供大舞台機具為業，則證人丙○○
    、乙○○前揭證詞，洵難採信，況丙○○與乙○○與被告間具利害關係，渠等如
    坦言有寄台共同經營賭博電玩一事，則不僅被告將受刑事制裁，渠等亦有受刑等
    事訴追之虞，渠等證詞，自有詳加斟酌之餘地。此外，復有現場照片四幀在卷可
    按，及上述電動賭博機具二台（含ＩＣ板二塊）及機具內之賭資二百八十元扣案
    足資佐證，被告所辯顯屬事後卸責之詞，不足採信，本件事證已臻明確，被告犯
    行堪以認定。
二、核被告甲○○所為係犯刑法第二百六十六條第一項前段之普通賭博罪。被告甲○○與丙○○、乙○○三人間，互有犯意聯絡及行為分擔，均為共同正犯。又被告
    先後多次賭博犯行，時間緊接、犯罪構成要件相同，顯係基於概括之犯意為之，
    應依連續犯之規定，以一罪論，並依法加重其刑。爰審酌被告之品行、犯罪之動
    機、目的、手段、擺設之台數、時間、所得及犯罪後之態度等一切情狀，量處如
    主文所示之刑，並諭知易服勞役之折算標準，以示儆懲。扣案之電動賭博機具「
    大舞台小馬利」、「滿貫大亨」各一台為賭博之器具，賭資二百八十元，均依法
    併予宣告沒收。
三、公訴意旨另謂被告未依電子遊戲場業管理條例規定辦理營利事業登記，而於其經
    營之麵攤中，擺設前揭扣案之電動賭博機具，另涉違反電子遊戲場業管理條例第
    十五條之規定，應依同條例第二十二條之規定論處等語。按電子遊戲場業管理條
    例第十五條規定：未依本條例規定辦理營利事業登記者，不得「經營」電子遊戲
    場業，亦即違反該條例者，係以「經營者」為規範對象。經查，被告之夫丙○○
    於偵查中證稱上開「大舞台小馬利」在其於台中市開設麵攤時，乙○○便寄放在
    伊處，要其代為兜售，另乙○○於偵查中亦供稱伊均與丙○○接洽等語，嗣於本
    院調查中，丙○○進一步說明扣案之電動賭博機具，一台為乙○○所寄賣，另一
    台則係友人「張志成」者所經營之泡沫紅茶店結束後放於其台中市○○路麵攤處
    ，之後一併搬至彰化市，另乙○○亦重複陳稱其係與丙○○接洽等語，徵之被告
    自警偵訊中迄本院調查審理時，一致供稱僅知「大舞台小馬利」乃綽號「阿德」
    乙○○所提供，另一台「滿貫大亨」則不知其來源，可信被告辯稱麵攤生意是其
    先生在經營，其在帶小孩，僅有時幫忙看店乙情，為屬可採，實際擺設前揭扣案
    之電動賭博機具應係被告之夫丙○○，被告既非經營者，縱然有時幫忙看顧，而
    有共同賭博之犯行，亦難認已構成違反電子遊戲場業管理條例第十五條之規定，
    而得依同條例第二十二條之規定論處，此部分本應為被告無罪之諭知，然因公訴
    人認此部分與前開論罪科刑之賭博罪部分具方法結果之牽連關係，為裁判上一罪
    ，爰不另為無罪之諭知，附此敘明。
據上論斷，應依刑事訴訟法第二百九十九條第一項前段，刑法第二十八條、第五十六
條、第二百六十六條第一項前段、第二項、第四十二條第二項，罰金罰鍰提高標準條
例第一條前段、第二條，判決如主文。
本案經檢察官楊忠誠到庭執行職務
中      華      民      國      九十二    年      三      月    十三    日
                                臺灣彰化地方法院刑事第二庭
                                    法      官  王義閔
右正本證明與原本無異。
如不服本判決，應於判決送達後十日內，向本院提出上訴狀( 須附繕本 )。
告訴人或被害人對於判決如有不服具備理由請求檢察官上訴者，其上訴期間之計算係
以檢察官收受判決正本之日期為準。
                                      法院書記官  詹國立
中      華      民      國      九十二    年      三      月    十四    日
刑法第二百六十六條
在公共場所或公眾得出入之場所賭博財物者，處一千元以下罰金，但以供人暫時娛樂
之物為賭博者，不在此限。
當場賭博之器具與在賭檯或兌換籌碼處之財物，不問屬於犯人與否，沒收之。


司法院資訊處製作；財團法人民間司法改革基金會備份。
